【裁判字號】    91,訴,1035
【裁判日期】    920403
【裁判案由】    偽造文書等
【裁判全文】
臺灣臺北地方法院刑事判決                        九十一年度訴字第一○三五號
    公  訴  人  臺灣臺北地方法院檢察署檢察官
    被      告  甲○○
右列被告因偽造文書案件，經檢察官聲請簡易判決處刑（九十一年度偵字第一五四○
一號），本院判決如左：
    主      文
甲○○行使偽造私文書，足以生損害於公眾及他人，累犯，處有期徒刑柒月。
    事      實
一、甲○○曾於民國八十九年間，因偽造文書案件，經臺灣桃園地方法院判處有期徒
    刑六月，甫於九十年六月二十八日易科罰金執行完畢，猶不知悛悔。竟意圖為自
    己不法之所有，於九十一年五月十五日中午十二時許，趁乙○外出，門未關妥之
    際，進入其位於臺北縣新店市○○路三八巷十號之一住家（無故侵入住宅部分未
    據告訴），並竊取乙○所有置於沙發上褲袋內之現金新臺幣（下同）二千四百元
    及置於房間抽屜內之帳號00000000000000號郵局存簿一本、印章
    一枚。得手後，旋於同日下午二時二十分許，持上開竊得之郵局存簿及印章，至
    臺北縣新店市○○路○段五十之一號新店頂城郵局，盜用乙○之印文於「郵政存
    簿儲金提款單」之「請蓋原留印鑑」欄上，而偽以乙○之名義製作提領六萬元之
    「郵政存簿儲金提款單」，偽造完成後，復持以向郵局承辦人員偽稱係乙○之姪
    子而行使之，致郵局承辦人員陷於錯誤，誤以為經乙○授權，於留下甲○○之國
    民身分證影本後，交付六萬元與甲○○，足生損害於新店頂城郵局對存款業務管
    理之正確性及乙○本人。嗣經乙○查覺失竊，至新店頂城郵局欲辦理止付時，始
    知上情。
二、案經臺北縣政府警察局新店分局移送臺灣臺北地方法院檢察署檢察官偵查後聲請
    簡易判決處刑，本院改適用通常程序審理。
    理      由
一、訊據被告甲○○對右開犯罪事實坦承不諱，並據證人即被害人乙○於警詢及本院
    訊問中結證綦詳，復有被告偽造之「郵政存簿儲金提款單」影本、自新店頂城郵
    局監視器翻拍之照片四幀、被告詐領存款時所繳交之身分證影本等附卷可稽，足
    徵被告任意性自白與事實相符，犯行堪以認定，應予依法論科。
二、按被告以乙○之名義偽造「郵政存簿儲金提款單」，並持以交付向郵局承辦人員
    偽稱係乙○之姪子而行使之，致郵局承辦人員陷於錯誤，誤以為經乙○授權，而
    交付六萬元與被告，自足生損害於新店頂城郵局對存款業務管理之正確性及乙○
    本人。核被告所為，係犯刑法第二百十六條、第二百十條行使偽造私文書罪、第
    三百二十條第一項竊盜罪、第三百三十九條第一項詐欺取財罪。被告盜用印文係
    偽造私文書之部分行為，而偽造私文書後復持以行使，偽造之低度行為經行使之
    高度行為所吸收，均不另論罪。聲請簡易判決處刑書雖載稱被告係與另二名不詳
    姓名成年男子共犯云云，為被告所否認，再參以至新店頂城郵局詐領被害人之存
    款時，僅有被告一人前往，有前開相片可憑，被告供稱均係其一人所為，並無共
    犯乙節，應非不可採信，公訴人認係成立共同正犯，容有誤會。被告所犯上開三
    罪間，有手段、目的之牽連關係，應從一重之行使偽造私文書罪處斷；聲請簡易
    判決處刑書認被告所犯詐欺、竊盜二罪間，犯意各別，行為互殊，應予分論併罰
    云云，亦有未合。被告於八十九年間，因偽造文書案件，經臺灣桃園地方法院判
    處有期徒刑六月，甫於九十年六月二十八日易科罰金執行完畢乙節，有被告全國
    前案紀錄表、臺灣高等法院檢察署刑案紀錄簡覆表在卷可按，其於有期徒刑執行
    完畢後，五年內再犯有期徒刑以上之本罪，為累犯，應依刑法第四十七條規定，
    加重其刑。爰審酌被告有前揭前科，猶不知悛悔，復侵入他人住宅行竊，嚴重影
    響民眾居家安全，惟犯罪所得不多，且犯後坦承犯行，尚具悔意，及其犯罪之動
    機、目的、手段等一切情狀，量處如主文所示之刑。末查，被告偽造之「郵政存
    簿儲金提款單」已交付新店頂城郵局而行使，非屬被告所有之物，不予宣告沒收
    ，併此敘明。
據上論斷，應依刑事訴訟法第四百五十二條、第二百九十九條第一項前段，刑法第二
百十六條、第二百十條、第三百二十條第一項、第三百三十九條第一項、第五十五條
、第四十七條，罰金罰鍰提高標準條例第一條前段、第二條，判決如主文。
本案經檢察官黃立維到庭執行職務
中      華      民      國    九十二    年      四      月      三      日
                                      臺灣臺北地方法院刑事第八庭
                                          法  官  宋  松  璟
右正本證明與原本無異。
如不服本判決，應於判決送達後十日內向本院提出上訴狀(應抄附繕本)。告訴人
或被害人如對於本判決不服者，應具備理由請求檢察官上訴，其上訴期間之計算
係以檢察官收受判決正本之日期為準。
                                          書記官  楊  文  祥
中      華      民      國    九十二    年      四      月      三      日
附錄法條
中華民國刑法第二百一十六條
 (行使偽造變造或登載不實之文書罪)
行使第二百十條至第二百十五條之文書者，依偽造、變造文書或登載不實事項或使登
載不實事項之規定處斷。
中華民國刑法第二百一十條
 (偽造變造私文書罪)
偽造、變造私文書，足以生損害於公眾或他人者，處五年以下有期徒刑。
中華民國刑法第三百二十條
 (普通竊盜罪、竊佔罪)
意圖為自己或第三人不法之所有，而竊取他人之動產者，為竊盜罪，處五年以下有期
徒刑、拘役或五百元以下罰金。
意圖為自己或第三人不法之利益，而竊佔他人之不動產者，依前項之規定處斷。
前二項之未遂犯罰之。
中華民國刑法第三百三十九條
 (普通詐欺罪)
意圖為自己或第三人不法之所有，以詐術使人將本人或第三人之物交付者，處五年以
下有期徒刑、拘役或科或併科一千元以下罰金。
以前項方法得財產上不法之利益或使第三人得之者，亦同。
前二項之未遂犯罰之。


司法院資訊處製作；財團法人民間司法改革基金會備份。
